【裁判字號】    94,訴,2400
【裁判日期】    950407
【裁判案由】    商標異議
【裁判全文】
臺北高等行政法院裁定
                                      94年度訴字第2400號
原      告  日商‧三麗鷗股份有限公司
代  表  人  甲○○○
訴訟代理人  林志剛律師
            楊憲祖律師
            黃闡億律師
被      告  經濟部
代  表  人  乙○○部長）住同.
參  加  人  松古柏企業有限公司
代  表  人  丙○○
送達代收人  高建成
上列原告與被告間因商標異議事件，應命參加人獨立參加訴訟，
本院裁定如下：
    主  文
松古柏企業有限公司應獨立參加本件被告之訴訟。
    理  由
一、按行政法院認為撤銷訴訟之結果，第三人之權利或法律上利
    益將受損害者，得依職權命其獨立參加訴訟，行政訴訟法第
    42條第1項定有明文。
二、緣松古柏企業有限公司於民國89年5 月12日以「松古柏企業
    有限公司標章（三）」商標作為其註冊第974181號「松古柏
    企業有限公司標章（一）」商標之聯合商標，指定使用於當
    時商標法施行細則第49條所定商品及服務分類表第18類之「
    皮夾、皮包、錢包、背包、書包、背囊、腰包、皮囊、皮箱
    、背袋、錢袋、鞋袋、手提箱、旅行箱、手提袋、購物袋、
    公事包、公事箱、行李箱、登山袋、露營袋、鑰匙包、化粧
    袋、手提包、化粧箱、雨傘、陽傘、自動傘、海灘傘、遮陽
    傘、高爾夫球傘。」商品，向原處分機關經濟部智慧財產局
    申請註冊，經其審查，准列為審定第977016號聯合商標。嗣
    原告以該審定聯合商標有違修正前商標法第37條第5 款、第
    7 款、第12款及第14款規定，對之提起異議。原處分機關審
    查期間，適逢現行商標法於92年11月28日修正施行，原處分
    機關乃依現行商標法第86條第2 項及第89條第1 項規定，將
    該審定聯合商標視為獨立之商標逕予註冊。又依現行商標法
    第90條規定：本法中華民國92年4 月29日修正施行前，已提
    出異議，尚未異議審定之案件，以本法修正施行前及本法修
    正施行後之規定均為違法事由為限，始撤銷其註冊；其程序
    依修正後之規定辦理；本件原異議理由主張之條款業經修正
    為現行商標法第23條第1 項第10款、第12款、第13款及第14
    款。案經原處分機關審查，核認系爭商標有違修正前商標法
    第37條第7 款及現行商標法第23條第1 項第12款規定，而為
    系爭商標之註冊應予撤銷之處分。松古柏企業有限公司不服
    ，向被告提起訴願，經被告為「原處分撤銷，由原處分機關
    另為適法之處分」之決定，原告對上開訴願決定不服，而提
    起本件行政訴訟。本件判決之結果，倘訴願決定應予撤銷，
    松古柏企業有限公司之權利或法律上之利益將受損害，本院
    自得依前開條文之規定，命松古柏企業有限公司獨立參加本
    件訴訟，爰裁定如主文。
中    華    民    國    95    年     4    月    7     日
                          第三庭審判長法  官  姜素娥
                                      法  官  陳秀
                                      法  官  陳國成
上為正本係照原本作成。
不得聲明不服。
中    華    民    國    95    年     4    月   14     日
                                      書記官  王英傑


司法院資訊處製作；財團法人民間司法改革基金會備份。
